---
title: "ACP_Project"
author: "Reda_Seif"
date: "1 d?cembre 2018"
output: html_document
---
Chargement des librairies
```{r}
## loading libraries
library(ggplot2)
library(FactoMineR)
library(factoextra)
library(pls)
```


Chargement des données
```{r}
dataFrame = read.csv("climat.201708.csv", sep=";")
head(dataFrame)
```

Supprimer les colonnes avec des modalites non definies (NA,ZERO)
```{r}
oldCols = colnames(dataFrame)
#na_indices =  apply(is.na(dataFrame), 2, all)
zero_and_na_indices =  apply(is.na(dataFrame) | dataFrame == 0, 2, all)
dataFrame[,zero_and_na_indices ] <- NULL
```

```{r}
oldCols[zero_and_na_indices]
head(dataFrame)
```
Les variables avec des modalités NA.
```{r}
colnames(dataFrame[,apply(is.na(dataFrame),2,any)])
```
Remplacer toutes les modalités NA par 0 dans les colonnes qui indiquent un nombres de jours(Commencent par NB).
```{r}
dataFrame[grep("NB.*",colnames(dataFrame))][is.na(dataFrame[grep("NB.*",colnames(dataFrame))])] <- 0

```

Remplacer les NA dans les colonnes de mesures par la mediane.
```{r}
dataFrame[,c("PSTATM", "PMERM" , "RR"   ,  "INST","RRAB" )] = apply(dataFrame[,c("PSTATM", "PMERM" , "RR"   ,  "INST","RRAB" )],2,FUN=function(x){x[is.na(x)] = median(x,na.rm = TRUE); x});
head(dataFrame[,c("PSTATM", "PMERM" , "RR"   ,  "INST","RRAB" )])

```
Supprimer toutes les stations qui ont une valeur NA pour la variables FXAB.
```{r}
dataFrame = dataFrame[complete.cases(dataFrame),]
```

On change le type des variables date de chaine de caractères à des valeurs numeriques représentant le nombre de jours ecoulés depuis le 1 Aout 2017.
```{r}
dataFrame[,grep(".*DAT",colnames(dataFrame))]= apply(dataFrame[,grep(".*DAT",colnames(dataFrame))],2,
      FUN=function(x){
      (as.numeric(as.POSIXct(x,format="%Y-%m-%d %H:%M:%S"))-1501538400)/(3600*24)
  })
```
On remarque que ce traitement de dates a généré des valeurs NA :

```{r}
colnames(dataFrame)[apply(is.na(dataFrame),2,any)]
```
On remplace par la médiane:
```{r}
dataFrame$RRDAT[is.na(dataFrame$RRDAT >= 0)] = median(dataFrame$RRDAT[!is.na(dataFrame$RRDAT >= 0)])
```


On supprime la colonne DAT car la variables ne comportent aucunes informations, la meme date pour toutes les stations.
```{r}
dataFrame$DAT = NULL
```

```{r}
sample(dataFrame)
```
On remarque aussi des variables avec des valeurs constantes,qui n'apportent aucunes informations à notre modèle, dont la variables NBTX.
```{r}
apply(dataFrame, 2, FUN = function(x){length(unique(x))})
```

```{r}
dataFrame$NBTX =NULL
```

Maintenant qu'on a des données prêtes pour le traitement.
```{r}
rownames(dataFrame) = dataFrame$NUM_POSTE
acp <- PCA(dataFrame[,2:ncol(dataFrame)], ncp = 5, scale.unit = TRUE, graph = TRUE,
           quanti.sup = grep("FXAB",colnames(dataFrame[,2:ncol(dataFrame)])))
```

```{r}
pcr_model = pcr(FXAB~., data=dataFrame[,2:43], scale.unit =TRUE, validation = "CV" )
```

Brouillon

```{r}
tar = c(7110,7149,7222,7481,7535,7591,7630,7747,7790)
train <- dataFrame[ ! rownames(dataFrame) %in% tar, 2:ncol(dataFrame) ]
test =  dataFrame[ rownames(dataFrame) %in% tar, ! colnames(dataFrame) %in% c("FXAB","NUM_POSTE") ]
y_test = dataFrame[ rownames(dataFrame) %in% tar, "FXAB"]
pcr_model = pcr(FXAB~., data = train, scale.unit = True, validation = "CV")
pcr_pred = predict(pcr_model, test, ncomp = 22)
mean((pcr_pred-y_test)^2)
```

